sl-SI: Gradbena oprema > Orodja > Zidarska orodja > Zidarski robniki in utori: Robniki; Utori
tr: Hırdavat > Aletler > Duvarcı Aletleri > Duvar Kenar Malaları ve Oyuk Açıcıları: Kenar Malaları; Oluk Malaları
hu: Hardver > Szerszámok > Falazószerszámok > Falazóélek és -hornyok: Élek; Hornyok
zh-CN: 五金/硬件 > 工具 > 砌体工具 > 瓦工磨边机: 磨边机; 挖槽机
pt-PT: Equipamento > Ferramentas > Ferramentas para alvenaria > Raspadores e talochas de alvenaria: Repuxadores; Talochas
vi: Phần cứng > Công cụ > Dụng cụ nề > Dụng cụ bào cạnh & bào rãnh trong xây dựng: Dụng cụ bào cạnh; Dụng cụ bào rãnh
pl: Sprzęt > Narzędzia > Narzędzia murarskie > Obrzynarki: Pace krawędziowe; Pace do dylatacji
es: Bricolaje > Herramientas > Herramientas de albañilería > Cortabordes y ranuradoras: Cortabordes; Ranuradoras
sk-SK: Náradie > Nástroje > Murárske náradie > Stavebné nástroje na okraje a drážky: Nástroje na okraje; Nástroje na drážky
nl: Bouwmaterialen > Gereedschap > Benodigdheden voor metselen > Hoektroffels en voegtrekkers: Hoektroffels; Voegtrekkers
hr-HR: Željezarija > Alati > Zidarski alati > Žlice za rubove i izradu žljebova: Žlice za rubove; Žlice za izradu žlijebova
th: ฮาร์ดแวร์ > เครื่องมือ > เครื่องมืองานปูน > อุปกรณ์ก่อ: เครื่องทำขอบ; เครื่องมือเซาะร่อง
ro-RO: Feronerie > Unelte > Unelte de zidărie > Unelte pentru muchii și caneluri pentru zidărie: Unelte pentru muchii; Unelte pentru caneluri
it: Articoli di ferramenta > Utensili > Attrezzi per muratura > Profilatori per bordi: Bordatori; Scanalatori
lt-LT: Techninė įranga > Įrankiai > Mūrijimo įrankiai > Betono pakraščių glaistyklės ir griovelių formavimo įrankiai: Betono pakraščių glaistyklės; Griovelių formavimo įrankiai
zh-TW: 硬體 > 工具 > 泥作工具 > 泥作修邊器/挖槽器: 修邊機; 挖槽器
da: Isenkram > Redskaber > Mureværktøj > Hjørnespartler og rilleskærere: Hjørnespartler; Rilleskærere
fi: Rakentaminen > Työkalut > Muurarin työkalut > Muurauslaatat ja kulmakauhat: Laatat; Kulmakauhat
en: Hardware > Tools > Masonry Tools > Masonry Edgers & Groovers: Edgers; Groovers
de: Heimwerkerbedarf > Werkzeuge > Bauwerkzeuge > Kanten- & Schneidwerkzeuge: Kantenschneider; Nutfräser
nb: Maskinvare > Verktøy > Murerverktøy > Murerskjeer: Kantskjeer; Sporskjeer
ko: 철물 > 도구 > 미장 도구 > 미장 모서리/선긋기용 흙손: 미장 모서리; 선긋기용 흙손
ja: DIY用品 > 工具 > 左官・舗装用ツール > 左官エッジャー: エッジャー; グルーバー
bg-BG: Железария > Инструменти > Инструменти за зидария > Инструменти за заобляне и прорязване на фуги и ъгли: Инструменти за заобляне на ъгли; Инструменти за прорязване на фуги
cs: Kutilství a řemeslo > Nářadí a nástroje > Zednické nástroje > Lemovačky: Hladítka na beton pro úpravu krajů; Hladítka na beton pro vytváření drážek
el: Υλικά κατασκευών > Εργαλεία > Εργαλεία τοιχοποιίας > Εργαλεία λείανσης & δημιουργίας αυλακώσεων: Εργαλεία λείανσης άκρων; Εργαλεία δημιουργίας αυλακώσεων
ru: Оборудование и технические изделия > Инструменты > Инструменты для кладки > Кромкогибы и нарезчики швов: Кромкогибы; Нарезчики швов
fr: Quincaillerie > Outils > Outils de maçonnerie > Dresseuses de maçonnerie: Plaques spécial contours; Plaques dresseuses
sv: Metallprodukter > Verktyg > Murningsverktyg > Kantslevar: Kantskärare; Stansverktyg
pt-BR: Ferragens > Ferramentas > Ferramentas para alvenaria > Acabamento de bordas: Biseladoras; Ranhuradoras